【裁判字號】    98,易,3904
【裁判日期】    990129
【裁判案由】    竊盜
【裁判全文】
臺灣臺中地方法院刑事判決
號公  訴  人  臺灣臺中地方法院檢察署檢察官
被      告  甲○○
            壬○○
上列被告因竊盜案件，經檢察官提起公訴（98年偵字第18528、1
8529、1754、1755號），本院判決如下：
    主  文
甲○○共同犯如附表一所示各罪，均累犯，各處如附表一所示之
刑，應執行有期徒刑壹年貳月。扣案之鐵製剪刀壹支沒收。
壬○○共同犯如附表一所示各罪，均累犯，各處如附表一所示之
刑，應執行有期徒刑壹年貳月。扣案之鐵製剪刀壹支沒收。
甲○○、壬○○其餘被訴如附表二所示部分，均無罪。
    事  實
一、甲○○前因竊盜案件，經本院分別判處有期徒刑並減刑為3
    月15日、1月15日、2月及3月15日確定，並定其應執行刑為
    有期徒刑9月15日確定，於民國97年4月29日縮刑期滿執行完
    畢。壬○○前因施用毒品案件，經本院分別判處有期徒刑6
    月、8月及10月確定，嗣經減刑為有期徒刑3月、4月、5月確
    定，於96年12月15日縮刑期滿執行完畢。甲○○、壬○○共
    同基於意圖為自己不法所有之犯意聯絡，由壬○○騎乘機車
    並搭載甲○○，四處搜尋作案目標後，再以壬○○留在機車
    上擔任把風，由甲○○徒手或攜帶其所有客觀上可供作兇器
    使用之鐵製剪刀1支，先後於附表一所示之時、地，竊取如
    附表一所示被害人辛○○等人之腳踏車。得手後，再以新臺
    幣（下同）300元至1,000元不等之代價，販售予知情之曾彩
    雲、劉潮榆（渠等所涉故買贓物罪嫌部分，另案審理），而
    將所得款項予以花用。嗣警方查悉曾彩雲等人涉嫌故買贓物
    罪嫌，遂持臺灣彰化地方法院核發之搜索票，在南投縣南投
    市○○路425巷9、11號及後方空地，搜得附件編號1、2 、6
    （即分別為起訴書附件編號25、24、20號）之腳踏車；在彰
    化縣彰化市○○街129、131號前騎樓扣得附件編號3（即起
    訴書附件編號8號）之腳踏車；在彰化縣彰化市○○路65號
    前，扣得附件編號4（即起訴書附件編號2號）之腳踏車；在
    彰化縣彰化市○○路234號扣得附件編號5（即起訴書附件編
    號11號）之腳踏車；在高雄市○○區○○路1段992號扣得附
    件編號8（即起訴書附件編號第45號）之腳踏車。而曾彩雲
    、劉潮渝供述，所收購之贓車係向甲○○、壬○○、年籍姓
    名不詳之綽號「阿烈」、「阿和」之男子所購買，因而查悉
    甲○○、壬○○涉有上情。而甲○○、壬○○另因竊取腳踏
    車案件，經臺中市警察局第二分局於98年3月26日查獲，再
    由甲○○、壬○○帶同警方前往臺中市○區○○路24 號前
    ，扣得甲○○所有供犯罪使用之鐵製剪刀1支（此部分業經
    本院以98年度易字第3165號審結）。
二、案經彰化縣警察局彰化分局報告臺灣彰化地方法院檢察署呈
    請臺灣高等法院臺中分院檢察署令轉臺灣臺中地方法院檢察
    署檢察官偵查起訴。
    理  由
壹、證據能力方面：
    按被告以外之人於審判外之陳述，雖不符刑事訴訟法第159
    條之1至第159條之4等4條之規定，然若當事人於審判程序中
    同意作為證據，法院審酌該言詞陳述或書面陳述作成時之情
    況，認為適當者，亦得為證據；又當事人、代理人或辯護人
    於法院調查證據時，知有刑事訴訟法第159條第1項不得為證
    據之情形，而未於言詞辯論終結前聲明異議者，視為有前項
    之同意，同法第159條之5定有明文。此立法意旨在於傳聞證
    據未經當事人之反對詰問予以核實，原則上先予排除。惟若
    當事人已放棄反對詰問權，於審判程序中表明同意該等傳聞
    證據可作為證據，或於言詞辯論終結前未聲明異議，基於尊
    重當事人對傳聞證據之處分權，及證據資料愈豐富，愈有助
    於真實發見之理念，且強化言詞辯論主義，使訴訟程序得以
    順暢進行，上開傳聞證據亦均具有證據能力。本案下列所引
    用之各該被告以外之人於審判外之陳述、書面等證據資料，
    固屬被告以外之人於審判外之陳述，然檢察官、被告於本院
    審判期日中，就此部分之證據有證據能力均表示無意見，同
    意本院作為證據（參見本院卷第50頁反面至第51頁筆錄），
    且迄至言詞辯論終結前，均未撤回前開同意（參見本院卷第
    48頁至55頁之99年1月14日審理筆錄），且本院審酌上開證
    據作成之客觀情況均無不當及證明力明顯過低之瑕疵，並無
    不宜作為證據之情事，則依刑事訴訟法第159條之5第1項之
    規定，認均具有證據能力，自得為本院認定事實之證據。
貳、實體部分：
一、有罪部分：
（一）訊據被告甲○○、壬○○於警、偵訊及本院審理時，就渠
      等於附表一所示時、地所為之各次竊盜犯行，均坦承不諱
      ，核與被害人辛○○、丁○○、戊○○（起訴書誤載為郭
      曾熒）於警詢時之指述及證人劉潮榆、劉鴻賢、曾彩華於
      警、偵訊中之證述情節均大致相符。並有贓物認領保管單
      3張、起獲本案腳踏車照片8張及扣案之油壓剪1支在卷可
      佐。足徵被告自白因有其他證據可補強，且查與事實相符
      ，足予憑採。本案事證明確，被告犯行已經證明，應依法
      論科。
（二）論罪科刑部分：
  １、按刑法第321條第1項第3款所規定之攜帶兇器竊盜罪，係
      以行為人攜帶兇器竊盜為其加重條件，此所謂兇器，其種
      類並無限制，凡客觀上足對人之生命、身體、安全構成威
      脅，具有危險性之兇器均屬之，且祇須行竊時攜帶此種具
      有危險性之兇器為已足，並不以攜帶之初有行兇之意圖為
      必要，最高法院著有79年臺上字第5253號判例可查。被告
      甲○○、壬○○自承於附表一編號1、2所示竊盜行為時攜
      帶之鐵製剪刀1支，為專供剪裁鐵絲用之鐵製剪刀，塑膠
      把柄，前端尖銳，施以一定動能，足以造成損害，此經本
      院當庭勘驗無訛（參見本院卷第53頁反面），足徵，該油
      壓剪乃客觀上足以對於人之生命、身體構成威脅而具有危
      險性，顯屬兇器無疑。是核被告二人就如附表一編號1、2
      部分之犯行，均係犯刑法第321條第1項第3款之攜帶兇器
      竊盜罪。
  ２、又公訴意旨雖認被告二人就附表一編號3至編號8部分所為
      之犯行，均係犯刑法第321條第1項第3款攜帶兇器竊盜罪
      ，惟查，起訴書犯罪事實欄雖認定被告2人為上開竊盜犯
      行時，均係以鐵製剪刀1支剪斷鎖鍊之方式為之，然訊據
      被告2人於本院審理時，均堅詞否認有攜帶鐵製剪刀行竊
      ，並確定如附件編號3所示之腳踏車沒有上鎖等語（參見
      本院卷第51頁至第52頁、第53頁），且互核相符，雖被害
      人戊○○於警詢時曾指述：（該部自行車於失竊前）有上
      鎖云云（參見彰警分偵字第0980015715號卷第31頁），然
      本案既非當場查獲並扣得犯罪工具，復缺乏積極證據證明
      被告2人於行竊當時確有攜帶或使用鐵製剪刀，是被告所
      辯，並非毫無可採。從而，依罪疑唯有利於被告認定之原
      則，本院認為此部分尚難認定被告2人已然該當「攜帶兇
      器」之加重構成要件犯罪事實，此外，附表一編號4至編
      號8因被害人不詳，無從證明該等腳踏車遭竊時之狀況，
      因積極證據不足以證明被告2人係攜帶鐵製剪刀竊盜，故
      應認被告2人就如附表一編號3至編號8部分之犯行，僅該
      當刑法第320條第1項之普通竊盜罪，公訴人論以被告二人
      刑法第321條第1項第3款攜帶兇器竊盜罪，容有誤會，惟
      二者之基本社會事實同一，爰依法變更起訴法條，對被告
      二人依刑法第320條第1項普通竊盜罪加以論處。
  ３、被告二人就上揭竊盜犯行，均具有犯意之聯絡及行為之分
      擔，為共同正犯。渠等先後2次攜帶兇器竊盜罪及6次竊盜
      罪，犯意各別，行為不同，均應分論併罰。
  ４、又被告二人分別有如事實欄所載之前科，有臺灣高等法院
      被告前案紀錄表及被告在監在押全國紀錄表各2份附卷可
      稽，其二人受徒刑之執行完畢後，5年以內故意再犯本件
      有期徒刑以上之罪，均為累犯，應依刑法第47條第1項規
      定加重其刑。
  ５、爰審酌被告甲○○、壬○○二人正值盛年，不思以正當途
      徑賺取應得之報酬，因圖一己之微利竊取如附表一所示之
      腳踏車，不僅侵害被害人之財產權，且各該腳踏車雖然價
      值非鉅，但或為被害人日常交通代步及休閒健身之工具，
      失竊後對被害人生活之影響難謂不大，兼衡酌被告二人之
      素行、智識程度、生活狀況及犯罪後尚能坦承犯行，態度
      堪稱良好等一切情狀，分別量處如主文所示之刑，並定其
      應執行之刑，以示懲儆。
  ６、另扣案之鐵製剪刀（扣案清單上誤載為油壓剪）1支，為
      被告甲○○所有，且係供被告二人共犯本件如附表一編號
      1、2所示竊盜罪所用之物，業據被告2人供承在卷（參見
      本院卷第53頁反面筆錄），爰依刑法第38條第1項第2款、
      第3項前段之規定，併為沒收之宣告。
二、無罪部分：
（一）公訴意旨另以：甲○○、壬○○共同基於意圖為自己不法
      所有之犯意聯絡，由壬○○騎乘機車並搭載甲○○，四處
      搜尋作案目標後，再以壬○○留在機車上擔任把風，由甲○○攜帶其所有客觀上可供作兇器使用之油壓剪1支，並
      以油壓剪剪斷鎖鍊之方式，先後於附表二所示之時、地，
      竊取如附表二所示被害人庚○○等3人之腳踏車，因認被
      告甲○○、壬○○共同涉犯刑法第321條第1項第3款之攜
      帶兇器竊盜罪嫌等語。
（二）按犯罪事實應依證據認定之，無證據不得認定犯罪事實；
      不能證明被告犯罪者，應諭知無罪之判決，刑事訴訟法第
      154條第2項、第301條第1項分別定有明文。而事實之認定
      ，應憑證據，如未能發現相當證據，或證據不足以證明，
      自不能以推測或擬制之方法，以為裁判基礎。再認定不利
      於被告之事實，須依積極證據，苟積極證據不足為不利於
      被告事實之認定時，即應為有利於被告之認定，更不必有
      何有利之證據。而認定犯罪事實所憑之證據，雖不以直接
      證據為限，間接證據亦包括在內；然而無論直接或間接證
      據，其為訴訟上之證明，須於通常一般之人均不致有所懷
      疑，而得確信其為真實之程度者，始得據為有罪之認定，
      倘其證明尚未達到此一程度，而有合理之懷疑存在，致無
      從為有罪之確信時，即應為無罪之判決（最高法院30年度
      上字第816號、40年度臺上字第86號、76年度臺上字第498
      6號判例意旨參照）。又依刑事訴訟法第161條第1項之規
      定，檢察官就起訴之被告犯罪事實，應負提出證據及說服
      之實質舉證責任。倘其所提出之證據，不足為被告有罪之
      積極證明，或其指出證明之方法，無從說服法院以形成被
      告有罪之心證，基於無罪推定之原則，自應為被告無罪判
      決之諭知，最高法院92年臺上字第128號判例意旨參照。
（三）公訴人以被告甲○○、壬○○涉犯攜帶兇器竊盜罪嫌，無
      非係以被告甲○○、壬○○於偵查中之自白，被害人庚○○、丙○○、乙○○於警詢中指訴腳踏車遭竊之事實，證
      人曾彩雲於偵查中之證述、贓物認領保管單3紙及照片數
      張等為其論據。訊據被告二人於本院審理時均堅詞否認有
      何竊取被害人庚○○、丙○○及乙○○所有腳踏車之犯行
      ，均辯稱：照片上的車款伊確實沒有偷過、從來沒有去過
      彰化及烏日鄉停車場偷腳踏車、96年底前均在監服刑等語
      。經查：
  １、按被告或共犯之自白不得作為有罪判決之唯一證據，仍應
      調查其他必要之證據，以察其是否與事實相符，刑事訴訟
      法第15 6條第2項定有明文。是以，被告雖已自白，仍應
      調查其他必要之證據，以察其是否與事實相符。此立法目
      的仍欲以補強證據擔保自白之真實性；亦即以補強證據之
      存在，藉之限制自白在證據上之價值。而所謂補強證據，
      則指除該自白本身外，其他足資以證明自白之犯罪事實確
      具有相當程度真實性之證據而言。雖其所補強者，非以事
      實之全部為必要，但亦須因補強證據與自白相互利用，而
      足使犯罪事實獲得確信者，始足當之，最高法院74年臺覆
      字第10號判例意旨可資參照。被告2人於檢察官偵訊時，
      經提示彰化縣警察局警卷被竊腳踏車照片供渠等指認，固
      曾自白附表2所示各腳踏車為其等所竊。惟至本院審理時
      翻異前詞否認上開犯行，被告2人供詞前後顯有不同，其
      自白是否與事實相符，即有可疑。故仍應調查其他必要之
      證據以察是否與事實相符。
  ２、依據被告2人之前科紀錄資料可知，被告甲○○自96年1月
      4日起至97年4月30日止、被告壬○○自95年12月28日起至
      96年12月16日止，分別因案在監服刑，有臺灣高等法院被
      告前案紀錄表及在監在押全國紀錄表各2份在卷可稽，故
      就如附表二編號1所示部分，被害人庚○○所稱腳踏車失
      竊時間為96年農曆年前後約1個月之某日（即96年1月19
      日至96年3月19日間），因被告2人均在監服刑而確有不在
      場證明，是渠等此部分之辯解，核非無據。
  ３、又證人曾彩雲雖證稱：其他幾臺腳踏車（即含附表二所示
      之腳踏車）伊只記得是甲○○和壬○○在伊住處附近賣給
      伊，但詳細時間及收購價格都沒有印象云云，惟亦同時證
      稱：其他沒有說到的腳踏車，也有可能是阿烈或小明賣給
      伊的，伊沒有把握是甲○○和壬○○賣給伊等語（參見98
      年度偵字第8191號，98年8月11日偵訊筆錄）。復參核前
      述竊取庚○○所有之腳踏車部分，足認證人之記憶，或有
      誤認、誤記之可能，益徵，實難遽以證人曾彩雲不明確之
      證詞作為被告偵查中自白之補強證據。又被告甲○○、壬○○於本院審理中一再堅稱從未到彰化偷竊腳踏車，況如
      前所述，被告已坦承本案8件及本院另案審結之11件竊盜
      犯行明確，茍其真有為如附表二所示部分之犯行屬實，衡
      情，當無故為否認之必要。故依據上開說明，尚難僅憑被
      告先前之自白即為被告有罪之認定，其理至明。準此，本
      案均查無被告曾竊取被害人庚○○、丙○○、乙○○腳踏
      車之證據，以資佐證被告前開自白之真實性，在罪疑唯有
      利於被告認定之原則下，自難遽認被告有此部分行竊之事
      實。
  ４、綜上所述，本件既查無其他積極證據足資認定被告確有如
      附表二所示部分之3件竊盜犯行，揆諸首揭法條及裁判意
      旨，本件被告雖曾一度自白犯罪，惟既查有不在場證明，
      或無足夠之補強證據，足使本院就被告此部分犯罪事實獲
      得確信，即難遽為被告此部分犯嫌有罪之認定。準此，因
      公訴人所提出之證據或所指出之證明方法，尚不足為被告
      有罪之積極證明，或說服本院形成被告有罪之心證。被告
      之犯罪事實既屬不能證明，揆諸前開法條及判例之說明，
      依法自應諭知無罪之判決。
據上論斷，應依刑事訴訟法第299條第1項前段、第301條第1項前
段，刑法第320條第1項、第321條第1項第3款、第38條第1項第2
款、第3項前段、第47條第1項、第51條第5款，判決如主文。
本案經檢察官己○○到庭執行職務。
中    華    民    國    99    年    1     月    29    日
                  刑事第七庭    法  官  黃賢婷
以上正本證明與原本無異。
如不服本判決，應於收受送達後10日內向本院提出上訴書狀；並
應敘述具體理由；其未敘述上訴理由者，應於上訴期間屆滿後20
日內向本院補提理由書（均須按他造當事人之人數附繕本）「切
勿逕送上級法院」。
                                書記官  江美琪
中    華    民    國    99    年    1     月    29    日
附錄本案論罪科刑法條：
中華民國刑法第320條第1項
意圖為自己或第三人不法之所有，而竊取他人之動產者，為竊盜
罪，處5年以下有期徒刑、拘役或5百元以下罰金。
中華民國刑法第321條第1項
犯竊盜罪而有左列情形之一者，處6月以上、5年以下有期徒刑：
一、於夜間侵入住宅或有人居住之建築物、船艦或隱匿其內而犯
    之者。
二、毀越門扇、牆垣或其他安全設備而犯之者。
三、攜帶兇器而犯之者。
四、結夥三人以上而犯之者。
五、乘火災、水災或其他災害之際而犯之者。
六、在車站或埠頭而犯之者。
附表一：
┌──┬────┬────┬────┬────┬───┬───┬────────┐
│編號│犯罪時間│犯罪地點│犯罪手法│竊得財物│被害人│備  註│ 所犯法條及處刑 │
├──┼────┼────┼────┼────┼───┼───┼────────┤
│ １ │98年2月 │臺中市北│由甲○○│捷安特牌│辛○○│附件編│甲○○、壬○○共│
│    │中旬某日│屯區北屯│持鐵製剪│電動腳踏│      │號1（ │同犯攜帶兇器竊盜│
│    │        │路21號門│刀1支剪 │車1輛   │      │即起訴│罪，均累犯，各處│
│    │        │口      │斷鎖鍊後│        │      │書附件│有期徒刑柒月。扣│
│    │        │        │徒手牽走│        │      │編號第│案之鐵製剪刀壹支│
│    │        │        │；壬○○│        │      │25號）│沒收。          │
│    │        │        │負責把風│        │      │      │                │
│    │        │        │。      │        │      │      │                │
│    │        │        │        │        │      │      │                │
│    │        │        │        │        │      │      │                │
│    │        │        │        │        │      │      │                │
│    │        │        │        │        │      │      │                │
├──┼────┼────┼────┼────┼───┼───┼────────┤
│ ２ │98年3月 │臺中市三│由甲○○│捷安特牌│丁○○│附件編│甲○○、壬○○共│
│    │18日下午│民路3段 │持鐵製剪│腳踏車（│      │號2（ │同犯攜帶兇器竊盜│
│    │12時16分│265之1號│刀1支剪 │車身編號│      │即起訴│罪，均累犯，各處│
│    │許      │永興證券│斷鎖鍊後│GF677455│      │書附件│有期徒刑柒月。扣│
│    │        │前      │徒手牽走│號）1輛 │      │編號第│案之鐵製剪刀壹支│
│    │        │        │；壬○○│        │      │24號）│，沒收之。      │
│    │        │        │負責把風│        │      │      │                │
│    │        │        │。      │        │      │      │                │
├──┼────┼────┼────┼────┼───┼───┼────────┤
│ ３ │98年3月 │臺中市漢│由甲○○│GIANT牌 │戊○○│附件編│甲○○、壬○○共│
│    │20日下午│口路3 段│徒手牽走│腳踏車1 │（起訴│號3（ │同犯竊盜罪，均累│
│    │5時許   │富邦證券│；壬○○│輛      │書誤載│即起訴│犯，各處有期徒刑│
│    │        │騎樓前  │負責把風│        │為「郭│書附件│肆月。          │
│    │        │        │。      │        │曾熒」│編號第│                │
│    │        │        │        │        │）    │8號） │                │
├──┼────┼────┼────┼────┼───┼───┼────────┤
│ ４ │不詳    │不詳    │同上    │腳踏車1 │不詳  │附件編│甲○○、壬○○共│
│    │        │        │        │輛      │      │號4（ │同犯竊盜罪，均累│
│    │        │        │        │        │      │即起訴│犯，各處有期徒刑│
│    │        │        │        │        │      │書附件│肆月。          │
│    │        │        │        │        │      │編號第│                │
│    │        │        │        │        │      │2號） │                │
├──┼────┼────┼────┼────┼───┼───┼────────┤
│ ５ │不詳    │不詳    │同上    │腳踏車1 │不詳  │附件編│甲○○、壬○○共│
│    │        │        │        │輛      │      │號5（ │同犯竊盜罪，均累│
│    │        │        │        │        │      │即起訴│犯，各處有期徒刑│
│    │        │        │        │        │      │書附件│肆月。          │
│    │        │        │        │        │      │編號第│                │
│    │        │        │        │        │      │11號）│                │
├──┼────┼────┼────┼────┼───┼───┼────────┤
│ ６ │不詳    │不詳    │同上    │腳踏車1 │不詳  │附件編│甲○○、壬○○共│
│    │        │        │        │輛      │      │號6（ │同犯竊盜罪，均累│
│    │        │        │        │        │      │即起訴│犯，各處有期徒刑│
│    │        │        │        │        │      │書附件│肆月。          │
│    │        │        │        │        │      │編號第│                │
│    │        │        │        │        │      │20號）│                │
├──┼────┼────┼────┼────┼───┼───┼────────┤
│ ７ │不詳    │不詳    │同上    │腳踏車1 │不詳  │附件編│甲○○、壬○○共│
│    │        │        │        │輛      │      │號7（ │同犯竊盜罪，均累│
│    │        │        │        │        │      │即起訴│犯，各處有期徒刑│
│    │        │        │        │        │      │書附件│肆月。          │
│    │        │        │        │        │      │編號第│                │
│    │        │        │        │        │      │29號）│                │
├──┼────┼────┼────┼────┼───┼───┼────────┤
│ ８ │不詳    │不詳    │同上    │腳踏車1 │不詳  │附件編│甲○○、壬○○共│
│    │        │        │        │輛      │      │號8（ │同犯竊盜罪，均累│
│    │        │        │        │        │      │即起訴│犯，各處有期徒刑│
│    │        │        │        │        │      │書附件│肆月。          │
│    │        │        │        │        │      │編號第│                │
│    │        │        │        │        │      │45號）│                │
└──┴────┴────┴────┴────┴───┴───┴────────┘
附表二：
┌──┬────┬────┬────┬────┬───┬───┬────────┐
│編號│犯罪時間│犯罪地點│犯罪手法│竊得財物│被害人│備  註│ 所犯法條及處刑 │
├──┼────┼────┼────┼────┼───┼───┼────────┤
│ １ │96年農曆│臺中縣烏│由甲○○│捷安特牌│庚○○│起訴書│甲○○、壬○○均│
│    │前後約1 │日鄉興祥│持油壓剪│腳踏車（│      │附件編│無罪。          │
│    │個月之某│街121號 │1支剪斷 │車身編號│      │號第37│                │
│    │日      │（烏日鄉│鎖鍊後徒│GW7Z6027│      │號    │                │
│    │        │立圖書館│手牽走；│號）1輛 │      │      │                │
│    │        │）停車場│壬○○負│        │      │      │                │
│    │        │        │責把風。│        │      │      │                │
├──┼────┼────┼────┼────┼───┼───┼────────┤
│ ２ │98年1月 │彰化縣彰│同上    │捷安特牌│丙○○│起訴書│甲○○、壬○○均│
│    │間某日  │化市東興│        │腳踏車（│      │附件編│無罪。          │
│    │        │里9鄰旭 │        │車身編號│      │號第28│                │
│    │        │光路19號│        │GU602299│      │號    │                │
│    │        │之3大樓 │        │號）1輛 │      │      │                │
│    │        │前      │        │        │      │      │                │
├──┼────┼────┼────┼────┼───┼───┼────────┤
│ ３ │98年2月 │彰化縣彰│同上    │捷安特牌│乙○○│起訴書│甲○○、壬○○均│
│    │底某日  │化市南郭│        │腳踏車（│      │附件編│無罪。          │
│    │        │路華陽市│        │車身編號│      │號第34│                │
│    │        │場門口  │        │GU8Z4130│      │號    │                │
│    │        │        │        │號）1輛 │      │      │                │
└──┴────┴────┴────┴────┴───┴───┴────────┘

司法院資訊處製作；財團法人民間司法改革基金會備份。
